# Møtereferat

| Dato      | 19. April 2022                   |
|-----------|----------------------------------|
| Deltagere | Jonatan, Yilin, Daniel, og Marco |
| Remote    | Lars og Tord                     |
| Sted      | Høyteknologisk senter, Thormøhlens Gate 55, Bergen 5008|
| Referent  | Alle deltagere                   |

## Agenda:
Diskusjon av hva vi skal gjøre videre med den siste tilbakemeldingen vi fikk av seminarledere.

## Hva må gjøres til neste gang?

- Skrive mer tester og kommentarer til koden.-
- Lage flere brukerhistorier.
- Slett filer/kode som ikke virker eller ikke er relevant (ennå) for prosjektet.   
- Multiplayer over internett.
- Fikse slik at bilder og lyd kommer i egen mappe og legge inn riktig sti.



### Neste møte blir tirsdag(22/04).

## Hva gjør vi på møtet?
Fullføring av prosjektrapporten.
Planlegger hva vi skal gjøre til neste gang.
Diskuterer multiplayer.

________________
# Møtereferat




| Dato      | 22. April 2022                                          |
|-----------|---------------------------------------------------------|
| Deltagere | Jonatan, Daniel, og Marco                               |
| Remote    | Lars og Yilin                                           |
| Sted      | Høyteknologisk senter, Thormøhlens Gate 55, Bergen 5008 |
| Referent  | Alle deltagere                                          |

## Agenda:
Oppretting av  tester på de forskjellige sakene (issues) til prosjektet.
Oppretting av nye issues for å jobbe med  til neste innlevering.

## Hva må gjøres til neste gang?

- Skrive mer tester og kommentarer til koden.-
- Lage flere brukerhistorier.
- Slett filer/kode som ikke virker eller ikke er relevant (ennå) for prosjektet.
- Vi jobber videre med multiplayer over internett funksjon på spillet (client/server)




### Neste møte blir tirsdag(26/04).

## Hva gjør vi på møtet?

- Fullføring av prosjektrapporten.
- Planlegger hva vi skal gjøre til neste gang.
- Diskuterer om mulighet for å bruke multiplayer over nettverk.



________________
# Møtereferat



| Dato      | 26. April 2022                      |
|-----------|-------------------------------------|
| Deltagere | Jonatan, Yilin, Daniel, Tord, Marco |
| Remote    | Lars                                |
| Sted      | Realfagbyget                        |
| Referent  | Alle deltagere                      |

# Agenda:
## Diskutering av presentasjon
### Hva er det viktigste dere har lært om å jobbe i et team? (1 poeng):
- Å bruke GIT for commits/branches/issues/conflicts på en bedre måte.
- Å jobbe som et team - kommunikasjonskanal er mye bedre enn da vi startet med prosjektet
- Overholde frister.
- Å lage brukerhistorier for arbeidsoppgaver
- Fysiske møter er 100 ganger bedre enn digitale

### Hva er det viktigste dere har lært om å jobbe på et større prosjekt over lenger tid?
- Prosjekt design bør passe på utviklingsmuligheter
- Kontinuitet  
- Viktigheten av hyppige møter.
- Tydelig dokumentasjon er viktig for at hele gruppen henger med ved endringer.
- Jobber på egne branches og ikke pusher til master-branch


### Hva ville dere gjort annerledes om dere hadde gjort prosjektet på nytt og hva ville dere oppnådd med endringen(e)? (1 poeng)
- Hatt en annen struktur - Ville gjort det enklere å teste fra dag 1 (Yilin)
- Å tenke mer på pattern design i begynnelsen. (en tydelig model-view-controller pattern)
- Å lage en passende (enkel) struktur med tydelig logikk i begynnelsen, og legge til ting(klasser/metoder) når det er virkelig nødvendig. (Kan brukes betyr ikke nødvendig.)
- Å fikse grunnleggende problem så snart som mulig.
- Refaktorerings prosses kunne ha vært bedre.
- Testing av koden av Lars 


### Hva skal vi gjøre til neste gang?
- Fikse bugs i koden.
- Lage flere tester.

### Neste møte blir neste tirsdag(29/04).

## Hva gjør vi på møtet?
- Planlegging av ukes arbeid med Teamet.
- Deling av oppgaver (oppretting av issues).
- Diskutering av hva vi skulle fokusere på til neste innleveringen.
- Diskutering av kommunikasjons mellom møter. De som ikke kan møtes, må de gi en beskjed slik vi koordinerer arbeidsoppgaver.
- Diskutering litt om hvordan vi skal lage kommentarer til kode på en standard måte.


________________
# Møtereferat



| Dato      | 29. April 2022                                          |
|-----------|---------------------------------------------------------|
| Deltagere | Jonatan, Yilin, Tord, Marco                             |
| Remote    | Lars og Daniel                                          |
| Sted      | Høyteknologisk senter, Thormøhlens Gate 55, Bergen 5008 |
| Referent  | Alle deltagere                                          |

## Agenda:
- Å jobbe ferdig med innleveringen 4
- Koordinering av ukes arbeid.
- Merging av branches som er opprettet.
- Fixing av bugs som er funnet.



